【裁判字號】    97,簡上,8
【裁判日期】    970520
【裁判案由】    違反著作權法
【裁判全文】
臺灣苗栗地方法院刑事判決               97年度簡上字第8號
公  訴  人  臺灣苗栗地方法院檢察署檢察官
上  訴  人
即  被  告  乙○○
            丙○○
共      同
選任辯護人  張智宏律師
上列被告因違反著作權法案件，不服臺灣苗栗地方法院簡易庭於
中華民國96年11月8日96年度苗簡字第978號簡易判決（聲請簡易
判決處刑案號：96年度偵字第3116號），本院管轄之第二審合議
庭判決如下：
    主  文
原判決撤銷。
乙○○共同擅自以公開演出之方法侵害他人之著作財產權，處拘
役參拾日，如易科罰金，以新臺幣壹仟元折算壹日。緩刑貳年。
扣案之隨選視訊系統電腦（含硬碟）壹檯及點歌簿壹本均沒收。
丙○○共同擅自以公開演出之方法侵害他人之著作財產權，累犯
，處拘役參拾日，如易科罰金，以新臺幣壹仟元折算壹日。扣案
之隨選視訊系統電腦（含硬碟）壹檯及點歌簿壹本均沒收。
    事  實
一、丙○○前因公共危險案件，甫經臺灣苗栗地方法院判決有期
    徒刑2月，而於民國96年5月31日執行完畢。乙○○係苗栗縣
    苗栗市○○路711號「超級巨星KTV」店之實際負責人，丙○
    ○為乙○○所雇用之現場負責人。詎乙○○與丙○○明知「
    1.春天哪會這呢寒、2.暗淡的月、3.寶島曼波、4.溫柔鄉的
    吉他、5.愛往治恨內底、6.有情驚拆散無情驚拖磨、7.愛一
    斤值多外、8.思慕的人、9.月圓思情、10.男性的氣魄、11.漂
    泊的笑容、12.媽媽請你也保重」等12首影音歌曲，均係社團
    法人臺灣音樂著作權人聯合總會經原著作權人專屬授權管理
    之音樂著作，未經聯合總會之授權同意，不得擅自為公開演
    出。渠等竟基於以公開演出方法，侵害聯合總會著作財產權
    之犯意聯絡，於92年5月間之某日，將上開音樂著作，轉錄
    於店內VOD隨選視訊系統電腦硬碟內（重製部份未提出告訴
    ），自95年1月份起，在上開「超級巨星KTV」店之公共場所
    內，供不知情之不特定人點唱消費，而以此違法公開演出未
    經授權之音樂著作之方式侵害社團法人臺灣音樂著作權人聯
    合總會之公開演出權。嗣於96年6月7日16時許，為警依法在
    「超級巨星KTV」店內搜索查獲，並扣得乙○○所有之隨選
    視訊電腦系統電腦（含硬碟）29檯（僅其中1 檯係供本件犯
    罪所用之物，容後補述）、點歌簿1 本等物。
二、案經社團法人臺灣音樂著作權人聯合總會訴由苗栗縣警察局
    移送臺灣苗栗地方法院檢察署檢察官偵查起訴。
    理  由
一、上揭事實，業據上訴人即被告乙○○、丙○○於本院審理中
    坦承不諱（參見本院97年4月22日審理筆錄第8頁），核與告
    訴人即社團法人臺灣音樂著作協會之代理人甲○○於偵查中
    指訴情節相符，並有現場與播放電腦伴唱機畫面翻拍影像12
    張、統一發票1張、聯合總會著作財產權資料表1張在卷可佐
    ，被告上揭自白確與事實相符。從而，本件事證明確，被告
    違反著作權法犯行，足堪認定，應依法論科。
二、按刑事法若干犯罪行為態樣，本質上原具有反覆、延續實行
    之特徵，立法時既予特別歸類，定為犯罪構成要件之行為要
    素，則行為人基於概括之犯意，在密切接近之一定時、地接
    續實行之複次行為，倘依社會通念，於客觀上認為符合一個
    反覆、延續性之行為觀念者，於刑法評價上，即應僅成立一
    罪；學理上所稱「集合犯」之職業性、營業性或收集性等具
    有重複特質之犯罪均屬之，例如經營、從事業務、收集、販
    賣、製造、散布等行為概念者是，最高法院95年度台上字第
    1079號判決可資參照。是本件被告等以公開演出方式侵害他
    人著作權人之行為，應評價認係包括一罪之集合犯，僅論以
    一罪。核被告乙○○、丙○○所為，係犯著作權法第92條以
    公開演出方式侵害他人著作財產權之罪。被告乙○○、丙○
    ○就上開犯行，有犯意聯絡及行為分擔，應依共同正犯論處
    。又被告丙○○前因公共危險案件，經臺灣苗栗地方法院判
    處有期徒刑2 月，業於96年5 月31日執行完畢，有臺灣高等
    法院被告前案紀錄表1 紙附卷可稽，其於刑之執行完畢5 年
    內故意再犯本件有期徒刑以上之罪，應依刑法第47條第1 項
    累犯之規定加重其刑。
三、原判決審酌被告乙○○係實際負責人，丙○○為現場負責人
    ，及其等欠缺智慧財產權保護概念、為圖私利致告訴人權利
    受損，迄今尚未與告訴人達成和解賠償損害及公開演出之歌
    曲有12首等一切情狀，量處被告乙○○拘役45日，如易科罰
    金，以新臺幣1,000元折算1日，並以扣案之隨選視訊系統電
    腦29檯、點歌本1本係被告乙○○所有供犯罪所用之物，而
    依著作權法第98條規定宣告沒收；被告丙○○拘役30日，如
    易科罰金，以新臺幣1,000元折算1日，並以扣案之隨選視訊
    系統電腦29檯、點歌本1本係共犯之被告乙○○所有供犯罪
    所用之物，而依著作權法第98條規定宣告沒收，核其認事用
    法均無不當，量刑亦稱妥適。然查，本件被告等以告訴人向
    來均會派遣業務人員接洽下年度之授權事宜，然就96年度之
    授權事項並未派員接洽，而係直接寄發存證信函至被告等所
    經營位於苗栗縣苗栗市○○路711 號1 樓之「超級巨星有限
    公司」，惟因寄發之存證信函由設於同址之侏儸紀遊樂廣場
    人員所收受，致被告等疏未注意而罹章典，原審判決未慮及
    此，量刑實屬過重等語作為上訴理由。經查，告訴人所寄發
    之台北光復郵局第135 號存證信函確係由設於苗栗縣苗栗市
    ○○路711 號1 樓之侏儸紀遊樂廣場人員收受，有中華郵政
    掛號郵件收件回執影本1 紙在卷足參（96年度偵字第3116號
    卷第60頁），衡之被告等向來均依法向告訴人取得授權而為
    公開演出，96年度之公開演出授權費用，業已於97年1 月間
    支付完畢，並已預付97年度之公開演出授權費用（97年度簡
    上字第8 號卷第70、71頁），告訴人並於本院審理庭中宥恕
    寬諒被告並同意本院從輕量刑或給予緩刑（97年度簡上字第
    8 號卷第71頁），則原審判決既未慮及此，即屬可議，被告
    就刑度部份上訴為有理由，自應由本院將原審判決予以撤銷
    改判。
四、爰審酌被告乙○○並無前科，被告丙○○前因公共危險案件
    ，經判處有期徒刑2月於96年5月31日執行完畢，有臺灣高等
    法院刑案紀錄表可稽，渠等均僅因一時疏誤罹致章法，且已
    補繳96、97年度之公開授權費用予告訴人，其情尚屬輕微，
    分別量處刑度如主文所示，並就無前科素行之被告乙○○為
    緩刑之宣告。又原審判決就扣案之隨選視訊系統電腦29檯、
    點歌簿1 本均宣告沒收，固非無見。惟查告訴代理人甲○○
    於96年4 月16日19時許至「超級巨星KTV 」店，僅於第212
    號包廂點唱消費，該包廂中所配置之隨選視訊系統電腦（含
    硬碟），並經告訴人於本院97年4 月22日審理庭中當庭指認
    ，是僅該隨選視訊系統電腦（含硬碟）始為供被告犯罪所用
    之機檯，餘28部機檯既未經查獲有供不特定人點唱播放未經
    授權音樂著作之事實，即非被告等供犯罪所用之物，應予發
    還。爰就其中扣案之隨選視訊系統電腦（含硬碟）1 檯、點
    歌簿1 本，依著作權法第98條，予以宣告沒收。原審判決認
    知沒收，亦有如上不當，附此敘明。
五、應適用之法條：
  (一)刑事訴訟法第455條之1第1項、第3項、第369條第1項前段、
    第299條第1項前段。
  (二)著作權法第92條、第98條。
  (三)刑法第11條前段、第28條、第47條第1項、第41條第1項前段
    、第74條第1項。
本案經檢察官李基彰到庭執行職務。
中    華    民    國    97    年    5     月    20    日
                    刑事第二庭審判長法  官  吳炳桂
                                    法  官  魏宏安
                                    法  官  林靜雯
以上正本證明與原本無異。
本件不得上訴。
                                   書記官  劉千瑄
中    華    民    國    97    年    5     月    20    日
附錄：本判決論罪科刑法條全文
著作權法第92條：
擅自以公開口述、公開播送、公開上映、公開演出、公開傳輸、
公開展示、改作、編輯、出租之方法侵害他人之著作財產權者，
處3 年以下有期徒刑、拘役、或科或併科新臺幣75萬元以下罰金
。
著作權法第98條：
犯第91條至第93條、第95條至第96條之1 之罪，供犯罪所用或因
犯罪所得之物，得沒收之。但犯第91條第3 項及第91條之1 第3
項之罪者，其得沒收之物，不以屬於犯人者為限。


司法院資訊處製作；財團法人民間司法改革基金會備份。
